lt-LT: Transporto priemonė nuosavybės statusas: Švarus; Įkeistas; Be nuosavybės dokumento (tik pirkimo–pardavimo sutartis); Neremontuojamas / metalo laužas; Atstatytas / rekonstruotas; Daužtas; Nežinomas; Kita
nl: Titelstatus: Schoon; Pandrecht; Geen eigendomsbewijs (alleen koopovereenkomst); Niet te repareren/sloop; Gereviseerd/gereconstrueerd; Schadevoertuig; Onbekend; Overige
pt-BR: Status do título: Limpo; Alienado; Sem documento (apenas nota fiscal); Irrecuperável/sucata; Reconstruído/recuperado; Sinistrado; Desconhecido; Outros
fr: Statut du titre: Titre clair; Gagé; Aucun titre (contrat de vente uniquement); Non réparable/rebut; Reconstruit/réparé; Récupération; Inconnu; Autre
zh-CN: 产权状态: 正常无事故; 留置权; 无产权证书（仅有销售凭证）; 不可修复/报废; 重建/重组; 事故/损毁; 未知; 其他
ko: 소유권 서류 상태: 클린; 저당; 타이틀 없음(매매 증명서만 있음); 수리 불가/폐차; 복원/재조립; 전손(Salvage); 알 수 없음; 기타
sl-SI: Status lastniškega lista: Čist lastniški list; Zastavna pravica; Brez lastniškega lista (samo kupoprodajna pogodba); Nepopravljivo/Odpad; Popravljeno/Obnovljeno; Odpisano (salvage); Neznano; Drugo
hu: Cím státusza: Tiszta (tehermentes); Zálogjoggal terhelt; Nincs törzskönyv (csak adásvételi); Nem javítható/roncs; Újraépített/átalakított; Sérült (salvage); Ismeretlen; Egyéb
cs: Stav vlastnického listu: Čistý; Zástavní právo; Bez technického průkazu (pouze kupní smlouva); Neopravitelné/vrak; Přestavba/rekonstrukce; Totální škoda; Neznámý; Jiné
da: Titelstatus: Clean; Lien; Ingen titel (kun købsaftale); Kan ikke repareres/skrot; Genopbygget/rekonstrueret; Bjærget; Ukendt; Andet
el: Κατάσταση τίτλου: Καθαρό; Με παρακράτηση κυριότητας; Χωρίς τίτλο (μόνο απόδειξη πώλησης); Μη επισκευάσιμο/Άχρηστο; Ανακατασκευασμένο; Ανακτημένο (salvage); Άγνωστο; Άλλο
pt-PT: Estado do título de propriedade: Limpo; Penhor; Sem título (apenas fatura de venda); Não reparável/sucata; Reconstruído; Salvados; Desconhecido; Outro
th: สถานะชื่อเรื่อง: เล่มทะเบียนปกติ; ติดภาระผูกพัน; ไม่มีเล่มทะเบียน (มีเฉพาะสัญญาซื้อขาย); ซ่อมไม่ได้/ซากรถ; ประกอบใหม่/ดัดแปลงสภาพ; ซากรถ; ไม่ทราบ; อื่นๆ
fi: Oikeudellinen tila: Puhdas; Panttioikeus; Ei rekisteriotetta (vain kauppakirja); Korjauskelvoton/romu; Uudelleenrakennettu; Lunastettu; Tuntematon; Muu
nb: Status for eierskap: Ren; Pant; Ingen registreringsbevis (kun kjøpekontrakt); Kan ikke repareres / skrap; Gjenoppbygd/rekonstruert; Kondemnert; Ukjent; Annet
vi: Trạng thái tiêu đề: Sạch; Cầm cố; Không có giấy chứng nhận (chỉ có hóa đơn bán hàng); Không thể sửa chữa/Đồng nát; Chế tạo lại/Tái cấu trúc; Thu hồi; Không xác định; Khác
bg-BG: Статус на собствеността: Изряден; Със залог/запор; Без талон (само договор за покупко-продажба); Неподлежащ на ремонт/Брак; Възстановен/Реконструиран; Бракуван/Тотална щета; Неизвестен; Друго
it: Stato del titolo: Regolare; Con vincolo; Senza titolo di proprietà (solo atto di vendita); Non riparabile/da rottamare; Ricostruito; Sinistrato; Sconosciuto; Altro
pl: Status tytułu: Czysty; Zastaw; Brak tytułu własności (tylko umowa kupna-sprzedaży); Nienaprawialny/na złom; Odbudowany/zrekonstruowany; Pojazd po szkodzie całkowitej (salvage); Nieznany; Inny
de: Qualitätseinstufung: Einwandfrei; Pfandrecht; Kein Titel (nur Kaufvertrag); Irreparabel/Schrott; Wiederaufgebaut/Rekonstruiert; Totalschaden; Unbekannt; Sonstige
hr-HR: Status naslova: Čisto vlasništvo; Pod založnim pravom; Bez vlasničkog lista (samo kupoprodajni ugovor); Nepopravljivo / u rashodu; Obnovljeno/rekonstruirano; Oštećeno (salvage); Nepoznato; Ostalo
ru: Статус титула: Чистый; В залоге; Без ПТС (только договор купли-продажи); Не подлежит ремонту/утиль; Восстановлен/реконструирован; После ДТП (salvage); Неизвестно; Другое
sk-SK: Stav rýdzosti: Čistý; Záložné právo; Bez dokladov (len kúpna zmluva); Neopraviteľné/na vrakovisko; Prestavba/rekonštrukcia; Totálna škoda; Neznámy; Iné
en: Title status: Clean; Lien; No title (bill of sale only); Non-repairable/Junk; Rebuilt/Reconstructed; Salvage; Unknown; Other
sv: Titelstatus: Utan anmärkning; Panträtt; Ingen äganderättshandling (endast kvitto); Ej reparerbar/skrot; Ombyggd/restaurerad; Inlöst; Okänd; Övrigt
zh-TW: 所有權狀態: 無事故; 留置權; 無產權證明 (僅銷售清單); 不可修復/報廢; 重建/改造; 全毀/事故; 未知; 其他
tr: Ruhsat durumu: Temiz; Rehinli; Ruhsatsız (yalnızca satış belgesi); Onarılamaz/Hurda; Yeniden birleştirilmiş/inşa edilmiş; Ağır hasarlı (Salvage); Bilinmiyor; Diğer
ro-RO: Statutul titlului de proprietate auto: Curat; Gaj; Fără act de proprietate (doar contract de vânzare-cumpărare); Nereparabil/Daună totală; Reconstruit/Refăcut; Daună totală; Necunoscut; Altele
es: Estado del título: Limpio; Con gravamen; Sin título (solo factura de venta); Irreparable/chatarra; Reconstruido; De salvamento; Desconocido; Otro
ja: タイトル状態: クリーン; リーエン; タイトルなし (売買契約書のみ); 修復不可/ジャンク; リビルト/再構築; サルベージ; 不明; その他